【裁判字號】    97,易,201
【裁判日期】    970415
【裁判案由】    竊盜
【裁判全文】
臺灣苗栗地方法院刑事判決               97年度易字第201號
公  訴  人  臺灣苗栗地方法院檢察署檢察官
被      告  乙○○
                    （現在臺灣苗栗看守所羈押中）
被      告  甲○○
                    （現在台灣台中監獄苗栗分監執行中）
被      告  丙○○
上列被告因竊盜等案件，經檢察官提起公訴（96年度偵字第5525
號、96年度偵字第5709號、97年度偵字第479 號、97年度偵字第
625 號），本院依簡式審判程序判決如下：
    主  文
乙○○攜帶兇器竊盜，累犯，處有期徒刑柒月。又共同攜帶兇器
竊盜，累犯，處有期徒刑拾月。又共同攜帶兇器竊盜，累犯，處
有期徒刑拾月。又共同攜帶兇器竊盜，累犯，處有期徒刑拾月。
又共同竊盜，累犯，處有期徒刑拾月。又共同攜帶兇器竊盜未遂
，累犯，處有期徒刑捌月；扣案之破壞剪壹支沒收。又攜帶兇器
竊盜，累犯，處有期徒刑壹年；扣案之手電筒貳支、棉質手套壹
支、電線夾壹條、電線貳捲、貼布壹袋、破壞剪貳支（含上開破
壞剪壹支）均沒收。應執行有期徒刑伍年；扣案之手電筒貳支、
棉質手套壹支、電線夾壹條、電線貳捲、貼布壹袋、破壞剪貳支
均沒收。
甲○○共同竊盜，累犯，處有期徒刑拾月。又共同攜帶兇器竊盜
未遂，累犯，處有期徒刑捌月；扣案之破壞剪壹支沒收。應執行
有期徒刑壹年肆月；扣案之破壞剪壹支沒收。
丙○○共同攜帶兇器竊盜，處有期徒刑捌月。又共同攜帶兇器竊
盜，處有期徒刑捌月。又共同攜帶兇器竊盜，處有期徒刑捌月。
應執行有期徒刑壹年拾月。
    犯罪事實及理由
一、犯罪事實：
（一）乙○○前因毒品案件，分別經法院判處有期徒刑6 月、
      11月，並定應執行刑為有期徒刑1 年4 月確定，於民國95
      年3 月4 日入監執行，嗣於96年4 月24日假釋付保護管束
      ，至96年5 月22日假釋期滿未經撤銷視為執行完畢。甲○○前因毒品案件，分別經法院判處有期徒刑6 月、1 年
      確定，嗣經定應執行刑為有期徒刑1 年4 月；復因毒品案
      件，經法院分別判處有期徒刑7 月、7 月，定應執行有期
      徒刑1 年確定，上開案件經接續執行後，於96年6 月4 日
      假釋付保護管束，至96年7 月16日假釋期滿未經撤銷視為
      執行完畢。
（二）乙○○或單獨或與丙○○、甲○○共同，分別於下列時、
      地，竊取他人財物：
   1、乙○○意圖為自己不法之所有，於96年10月底某日上午9
      時許，至苗栗縣西湖鄉湖東村西湖飛彈營區，以其所有在
      客觀上可供兇器使用之斜口鉗1 支 (未扣案)， 竊取國軍
      飛彈指揮部601 大隊飛彈技術官戊○○所管理之電纜線約
      3 公斤，得手後將電纜線削皮後，持至苗栗縣通霄鎮通灣
      里14鄰140 之5 號從事舊貨業之國興企業社，以新臺幣 (
      下同)2560 元之價格出售予不知情之負責人羅雲娥。
   2、乙○○與丙○○共同基於意圖為自己不法所有之犯意聯絡
      ，於96年11月13日晚上8 時許，至苗栗縣後龍鎮南港里南
      北坑45-3號己○○經營之「勤輝工業有限公司」，持上開
      乙○○所有在客觀上可供兇器使用之斜口鉗1 支，共同竊
      取電纜線約24公斤，得手後將電纜線削皮後，持至國興企
      業社，以3130元之價格出售予不知情之羅雲娥。
   3、乙○○與丙○○共同基於意圖為自己不法所有之犯意聯絡
      ，復於96年11月17日晚上8 時許，至上開「勤輝工業有限
      公司」，持上開乙○○所有在客觀上可供兇器使用之斜口
      鉗1 支，共同竊取電纜線約61公斤，得手後將電纜線削皮
      後，持至國興企業社，以7930元之價格出售予不知情之羅
      雲娥。
   4、乙○○與丙○○共同基於意圖為自己不法所有之犯意聯絡
      ，於96年11月23日晚上8 時許，至上開「勤輝工業有限公
      司」，持上開乙○○所有在客觀上可供兇器使用之斜口鉗
      1 支，共同竊取電纜線約10公斤，得手後將電纜線削皮後
      ，持至國興企業社，以1300元之價格出售予不知情之羅雲
      娥。
   5、乙○○與甲○○共同基於意圖為自己不法所有之犯意聯絡
      ，且明知臺鐵之鐵路跨軌連接線如遭破壞，將導致號誌故
      障，列車經過時將自動緊急煞車，車內站立或上廁所之乘
      客極可能摔傷，於96年11月10日凌晨2 時20分許，至苗栗
      縣通霄鎮通霄精鹽廠附近之鐵道，由乙○○在路旁把風，
      甲○○則以徒手竊取臺鐵後龍號誌所主任丁○○管理之鐵
      路跨軌連接線約15公尺，因此致生公眾往來之危險，得手
      後持至苗栗縣通霄鎮某不詳資源回收場變賣得利。
   6、乙○○與甲○○共同基於意圖為自己不法所有之犯意聯絡
      ，且明知臺鐵之鐵路跨軌連接線如遭破壞，將導致號誌故
      障，列車經過時將自動緊急煞車，車內站立或上廁所之乘
      客極可能摔傷，復於96年11月22日凌晨3 時27分許，共同
      至通霄鎮白東里活動中心後方海線基起151K725M處，由乙○○持其所有在客觀上可供為兇器使用之破壞剪1 支，剪
      斷連接線時，因臺鐵警示紅燈立即亮起，渠等2 人怕事跡
      敗露，遂逃離現場而未得手。
   7、乙○○意圖為自己不法所有之犯意聯絡，且明知臺鐵之鐵
      路跨軌連接線如遭破壞，將導致號誌故障，列車經過時將
      自動緊急煞車，車內站立或上廁所時極可能被摔傷，於96
      年11月27日下午6 時許，至通霄鎮白東里活動中心後方海
      線基起151K640M處，乙○○持其所有之手電筒2 支、棉質
      手套1 支、電線夾1 條、電線2 捲、貼布1 袋及在客觀上
      可供兇器使用之破壞剪2 支，剪斷連接線後共竊取34公尺
      ，因此致生公眾往來之危險，得手後持至苗栗縣後龍鎮○○里○○道路旁草叢藏放。
   8、嗣分別於下列時、地，為警查獲：
    乙○○於96年11月28日凌晨1 時40分許，搭乘丙○○所騎
      乘之車號GR2-981 號重機車，欲至通霄鎮白東里活動中心
      後方，取回上開遺留現場之作案工具時，為苗栗縣警察局
      通霄分局白沙派出所巡邏員警查獲，並扣得手電筒2 支、
      棉質手套1 支、電線夾1 條、電線2 捲、貼布1 袋、破壞
      剪2 支，乙○○除向警方坦承上開5 、6 、7 之犯行，係
      其所為外，並供出上開5 、6 之犯行，係與甲○○一同行
      竊。
    另苗栗縣警察局通霄分局偵查隊員警，根據國興企業社收
      購舊貨一覽表，發現丙○○曾分3 次變賣紅銅線，認其有
      竊取電纜線之嫌，乃通知其於96年12月10日至偵查隊接受
      調查，丙○○除坦承上開2 、3 、4 全部犯行外，並供出
      係與乙○○一同行竊，警方再於96年12月17日，至台灣苗
      栗看守所借提乙○○查證，乙○○除坦承上開2 、3 、4
      之犯行外，並向警方主動供出上開1 之犯行，亦係其所為
      而自首。
（三）案經戊○○、丁○○訴由苗栗縣警察局通霄分局報請台灣
      苗栗地方法院檢察署檢察官偵查起訴。
二、證據名稱：
（一）被告乙○○、甲○○、丙○○於警詢時及偵、審中之自白
      ─可以證明被告3人之全部犯罪事實。
（二）被害人即台灣鐵路管理局後龍號誌所主任丁○○於警詢時
      之指訴，及其出具之贓物認領保管單1 紙─可以證明被告
      乙○○與甲○○竊取台鐵跨軌連接線之事實（參見96年度
      偵字第5525號偵查卷第7 頁、第14頁、97年度偵字第479
      號偵查卷第44頁至第46頁）。
（三）行竊工具照片12張─可以證明被告乙○○行竊台鐵跨軌連
      接線時所使用之工具（參見96年度偵字第5525號偵查卷第
      31頁至第36頁）。
（四）扣案之手電筒2 支、棉質手套1 支、電線夾1 條、電線2
      捲、貼布1 袋、破壞剪2 支─可以證明被告乙○○行竊台
      鐵跨軌連接線之工具。
（五）行竊現場及藏匿贓物現場等照片14張─可以證明被告乙○○行竊台鐵跨軌連接線及藏匿贓物之地點（參見97年度偵
      字第479 號偵查卷第12頁至第16頁、第31頁至第32頁）。
（六）勤輝工業有限公司及剝除電線之現場照片8 張、苗栗縣通
      霄分局舊貨業收購舊貨一覽表（國興企業社）2 紙、證人
      羅雲娥於警詢時之陳述、被害人己○○於警詢時之陳述─
      可以證明被告乙○○與丙○○有共同行竊勤輝工業有限公
      司之電線，及銷贓地點（參見97年度偵字第625 號偵查卷
      第13頁至第19頁、第42頁至第43頁、第48頁至第49頁）。
（七）西湖飛彈營區照片4 張、被害人即飛彈技術官戊○○於警
      詢時之指訴─可以證明被告乙○○行竊西湖飛彈營區之電
      線（參見97年度偵字第625 號偵查卷第26頁至第27頁、第
      46頁至第47頁）。
（八）臺灣高等法院被告前案紀錄、臺灣苗栗地方法院檢察署刑
      案資料查註紀錄表─可以證明被告乙○○、甲○○有構成
      累犯之前科紀錄。
三、應適用之法條：
（一）刑事訴訟法第273 條之1 第1 項、第299 條第1 項前段、
      第310 條之2、第454條第1項。
（二）刑法第28條、第185 條第1 項、第3 項、第320 條第1 項
      、第321 條第1 項第3 款、第2 項、第55條、第25條第2
      項、第62條前段、第47條第1 項、第51條第5 款、第38條
      第1 項第2 款。
四、本判決係依刑事訴訟法第310 條之2 、第454 條第1 項製作
    ，依法僅記載當事人欄、主文、犯罪事實、證據名稱以及應
    適用之法條，其中犯罪事實部分，依同法第308 條之修正立
    法理由，亦僅記載犯罪構成要件事實，關於刑罰加重事由（
    含累犯在內）免予記載（法院辦理刑事訴訟案件應行注意事
    項第144 點參照），但仍於主文予以表明，並於應適用之法
    條欄予以引用。如不服本判決，應於判決送達之日起10日內
    ，向本院提起上訴。
本案經檢察官蕭慶賢到庭執行職務。
中    華    民    國    97    年    4     月    15    日
                  刑事第三庭    法  官  柳章峰
以上正本證明與原本無異。
如不服本判決，應於判決送達後10日內向本院提出上訴狀（應抄
附繕本），其未敘述上訴理由者，應於上訴期間屆滿後20日內補
提理由書狀於本院，上訴於臺灣高等法院臺中分院。告訴人或被
害人如對於本判決不服者，應具備理由請求檢察官上訴，其上訴
期間之計算係以檢察官收受判決正本之日期為準。
                                書記官  陳采瑜
中    華    民    國    97    年    4     月    15    日
附記論罪之法條全文：
刑法第185 條（妨害公眾往來安全罪）
損壞或壅塞陸路、水路、橋樑或其他公眾往來之設備或以他法致
生往來之危險者，處5 年以下有期徒刑，拘役或5 百元以下罰金
。
因而致人於死者，處無期徒刑或7 年以上有期徒刑。致重傷者，
處3 年以上10年以下有期徒刑。
第1項之未遂犯罰之。
刑法第320 條（普通竊盜罪、竊佔罪）
意圖為自己或第三人不法之所有，而竊取他人之動產者，為竊盜
罪，處5 年以下有期徒刑、拘役或5 百元以下罰金。
意圖為自己或第三人不法之利益，而竊佔他人之不動產者，依前
項之規定處斷。
前2項之未遂犯罰之。
刑法第321 條（加重竊盜罪）
犯竊盜罪而有左列情形之一者，處六月以上、五年以下有期徒刑
：
一、於夜間侵入住宅或有人居住之建築物、船艦或隱匿其內而犯
    之者。
二、毀越門扇、牆垣或其他安全設備而犯之者。
三、攜帶兇器而犯之者。
四、結夥3 人以上而犯之者。
五、乘火災、水災或其他災害之際而犯之者。
六、在車站或埠頭而犯之者。
前項之未遂犯罰之。


司法院資訊處製作；財團法人民間司法改革基金會備份。
